【裁判字號】    89,上,198
【裁判日期】    890905
【裁判案由】    給付價金
【裁判全文】
臺灣高等法院臺中分院民事判決      八十九年度上字第一九八號
      上  訴  人  乙○○
      被  上訴人  丁○○
                  戊○○
                  丙○○
                  甲  ○
右當事人間給付價金事件，上訴人對於中華民國八十八年四月八日臺灣臺中地方法院
第一審判決（八十七年度訴字第二○○九號），提起上訴，本院判決如左：
      主      文
原判決關於命上訴人給付遲延利息部分及該部分假執行之宣告廢棄。
右廢棄部分，被上訴人在原審之訴及其假執行之聲請均駁回。
其餘上訴駁回。原判決主文第一項前段應更正為：「上訴人應於被上訴人甲○、丙○
○將坐落臺中縣沙鹿鎮○○段份小段第三四二、三五二地號面積均為○‧一三八七
公頃土地所有權應有部分各為肆佰分之肆伍、肆佰分之伍拾伍辦理移轉登記予上訴人
指定之第三人張晃銘，及與被上訴人丁○○、戊○○共同將坐落臺中縣沙鹿鎮○○段
份小段第三四二、三五二地號土地全部交付予上訴人之同時，：：：」。
第二審訴訟費用由上訴人負擔。
      事      實
甲、上訴人方面：
  一、聲明：求為判決：
    (一)原判決關於命上訴人給付被上訴人新台幣四百九十萬八千元及自八十七年十月
      二十日起至清償日止，按年息百分之五計算之利息，暨該部分假執行之宣告，
      與訴訟費用之裁判均廢棄。
    (二)右開廢棄部分，被上訴人在第一審之訴及假執行之聲請均駁回。
    (三)如受不利益之判決，願供擔保，請准免為假執行。
  二、陳述：除與原判決記載相同者，茲引用之外，補稱：
    (一)查雙方於八十三年七月二十七日簽訂之不動產買賣契約書所載，該契約之雙方
      當事人係「承買人：乙○○代表」、「出賣人丁○○、蘇萬清、蘇清海、蘇壬
      癸，及其繼承人」。有雙方不爭執其真正之系爭不動產買賣契約書影本在卷可
      稽。查被上訴人主張系爭土地原為丁○○與訂約時已之蘇清海、蘇壬癸、蘇
      萬清所共有，八十三年七月二十七日系爭土地之共有人決定將該土地交由丁○
      ○全權代理出售，因當時蘇清海、蘇壬癸已死亡，其繼承人即戊○○、丙○○
      、甲○尚未辦理繼承登記，因而將出賣人載為「丁○○、蘇萬清、蘇清每、蘇
      壬癸，及其繼承人」，並於契約書中為被上訴人辦妥承登記時，上訴人應給付
      「部分價金」之約定。嗣蘇清海部分，因蘇清海已離婚，戊○○為其獨子，而
      由戊○○繼承並辦理繼承登記；蘇壬癸部分，因蘇壬癸未婚，父母已過世，蘇
      萬清及丙○○為繼承人，惟蘇萬清亦於八十六年去世，蘇萬清財產經協議由子
      女繼承金錢部分，本應由其兄弟其配偶甲○則繼承系爭土地應有部分，而由甲
      ○、丙○○辦理繼承登記等情，有被上訴人所提出之買賣契約書及土地登記謄
      本可憑，由此可知為何被上訴人從八十三年七月二十七日起並未履行契約而延
      誤移轉登記給上訴人，延到八十六年蘇萬清去世後，由其繼人甲○和丙○○才
      在八十七年九月十六日提起本件之訴，未提出本件之訴前被上訴人並未催告上
      訴人履行移轉登記或是交付買賣價金事由，原判決未究明前因後果，即為上訴
      人不利之判決，顯有不當。
    (二)查買賣標的物與價金之交付，原則上固應同時為之，惟契約另有約定時，應從
      其約定。本件被上訴人於八十三年七月二十八日及八十五年一月二十六日各分
      別收款三百萬元，但被上訴人並未依約點交土地給上訴人。本件係不動產買賣
      ，並非一般交易，如要將買賣標的物交與上訴人種植耕作自應辦理所有權鑑界
      ，被上訴人不但未辦理，又提不出交付土地給上訴人耕作之承諾書及移交書，
      直至本案提起訴訟時八十七年九月十六日止，亦未通知上訴人有關繼承已移轉
      完畢事，其自不得向上訴人請求履行給付價金遲延責任。又因契約互負債務者
      他方若非依債務本旨提出給付，在未補正前，他方非不得拒絕自己之給付，本
      件上訴人已主張被上訴人未依約履行債務計有三項，其中主要有未點交種植及
      未辦過戶登記，上訴人似已主張被上訴人為不完全給付，因而上訴人拒絕自己
      之給付，詎原審未查，即為上訴人不利之認定，顯有未當。
    (三)查被上訴人蘇萬清是在八十六年去世，系爭契約係在八十三年訂定，當時並無
      繼承問題存在，可知被上訴人之共同共有人中之蘇萬清部分，已是違約，應負
      給付遲延責任。被上訴人蘇萬清並未將全部有關登記所需之資料移交代書辦理
      所有權登記，被上訴人等應共同負遲延責任。從而上訴人在原審中請求被上訴
      人應負因遲延所生之損害，並無不當。
    (四)當初伊要買之土地並非八十九年五月二十五日法院勘驗時被上訴人所指之土地
      ，當初係蘇萬清指界，所指為道路旁有種植之土地，且延道路一直下去，兩筆
      土地一直相連。買賣契約有載明地號，但伊以為係蘇萬清指界之土地，過戶後
      伊始知非伊要買之土地。
  三、證據：援用第一審所提證據，並聲請訊問證人張光勳、洪美祝。
乙、被上訴人方面：
  一、被上訴人丁○○、戊○○方面：
    (一)聲明：求為判決駁回上訴。
    (二)陳述：除與原判決記載相同者予以引用外，補稱：
      1.訂約前係由仲介林勝評帶同上訴人前往指明土地，買賣契約所載土地即為指
        明之土地，並無錯誤。
      2.土地已交付上訴人使用，係仲介人與丁○○一起去交付土地，但交付土地時
        未為指界。
      3.伊等只請仲介人向上訴人催告，但未以郵局存證信函為之。
  二、被上訴人甲○未於言詞辯論期日到庭，亦未提出書狀作何聲明或陳述。被上訴
      人丙○○亦未於言詞辯論期日到場，惟據其於本院準備程序到場，所為聲明及
      陳述與被上訴人丁○○、戊○○相同。
  三、證據：被上訴人戊○○聲請訊問證人林勝評。
      理      由
一、被上訴人甲○、丙○○經合法通知，未於言詞辯論期日到場，核無民事訴訟法第
    三百八十六條各款所列情形，爰依被上訴人之聲請，由其一造辯論而為判決。
二、被上訴人主張：坐落台中縣沙鹿鎮○○段犁份小段第三四二、三五二地號土地原
    為被上訴人丁○○與已歿之蘇清海、蘇壬癸、蘇萬清所共有。八十三年七月間，
    上開土地共有人委由丁○○全權代理，將該土地全部出售予上訴人乙○○、張晃
    銘，乙○○並為張晃銘之代表人。當時蘇清海、蘇壬癸雖已死亡，惟其繼承人尚
    未辦理繼承登記，買賣契約因而將出賣人載為「丁○○、蘇萬清、蘇清海、蘇壬
    癸，及其繼承人」。嗣蘇清海部分由被上訴人戊○○辦理繼承登記（蘇清海已離
    婚，戊○○為獨子），蘇壬癸部分由被上訴人甲○、丙○○辦理繼承登記。從而
    本件買賣之出賣人成為被上訴人丁○○、戊○○、丙○○、甲○四人，買受人為
    上訴人乙○○及一審共同被告張晃銘。上開買賣之價金總計為一千零九十萬八千
    七百五十五元，訂約後被上訴人已依約將丁○○、蘇萬清、戊○○所有系爭土地
    之應有部分移轉予一審共同被告張晃銘，而上訴人僅於八十三年七月二十八日給
    付三百萬元，另於八十五年一月二十六日再給付三百萬元，餘四百九十萬八千七
    百五十五元則屢經催討上訴人應同時給付，俾被上訴人得同時辦理將丙○○、甲
    ○就系爭土地應有部分移轉予上訴人，未獲置理，為此爰依民法第三百六十七條
    規定請求上訴人給付前開未付之價金之判決。（被上訴人訴請被告張晃銘連帶給
    付價金部分，經原審為其敗訴之判決後，未據聲明不服，已告確定）。
三、上訴人則以：被上訴人戊○○、丙○○、甲○三人並非本件系爭土地買賣契約之
    立契約書人，自不得依據該契約向上訴人請求給付價金；而被告張晃銘亦非系爭
    土地買賣契約之立契約書人，被上訴人亦不得依據該契約向被告張晃銘請求給付
    價金。而兩造約定上訴人乙○○於契約簽訂時交付乙方（即丁○○、蘇萬清、蘇
    清海、蘇壬癸及其繼承人）三百萬元為定金，經乙方收訖，餘款於乙方繼承登記
    辦妥時再支付六百萬元，所餘價款乙方同意以整數一百九十萬八千元計算，於辦
    妥所有權移轉登記時全部付清。嗣因被上訴人遲未辦妥繼承登記，上訴人乙○○
    乃未支付第二期款六百萬元。至八十四年十一月間，因被上訴人需款孔急，乃央
    求上訴人乙○○先付三百萬元，供其週轉。上訴人乙○○同情其處境，乃於八十
    四年十一月十七日與被上訴人重新約定，先由被上訴人將系爭土地之持分四分之
    三移轉登記給被告張晃銘後，再由上訴人乙○○支付被上訴人三百萬元。其尾款
    四百九十萬八千元於被上訴人辦妥繼承登記後，將系爭土地持分四分之一移轉登
    記給被告張晃銘，並鑑界點交完畢後，由上訴人乙○○付清尾款。嗣被上訴人乙
    ○○乃於八十五年一月五日將系爭土地持分四分之三移轉登記與被告張晃銘名下
    ，上訴人乙○○乃於八十五年一月二十六日交付原告三百萬元。惟被上訴人甲○
    、丙○○，遲至八十七年四月二十二日始就系爭土地持分四分之一辦妥繼承登記
    ，然迄未將該土地持分四分之一移轉登記給被告張晃銘，被上訴人自不得請求上
    訴人先給付尾款。又乙方依約應於八十三年七月二十七日將買賣標的物點交與上
    訴人乙○○，被上訴人迄未點交，亦未將系爭土地之完整所有權移轉登記予被告
    張晃銘。被上訴人遲不點交系爭土地與上訴人種植，上訴人乙○○不得已於八十
    六年八月四日與訴外人顏武雄共同購入台北縣三峽鎮○○○段犁舌尾小段土地，
    開發觀光農場營利。依據該土地之「開發觀光農場計劃書」記載，耕種土地面積
    約一四三四坪，每年可得純利一千一百零八萬五千元，而系爭土地面積為八五０
    坪，如依上開「觀光農場」計劃經營，每年應有六百五十七萬零六百零六元之純
    利，是上訴人乙○○因無法自八十三年七月二十七日起在系爭土地上種植農作物
    ，致受有每年六百五十七萬零六百零六元之利益損失；另系爭土地總價款為一千
    零九十萬八千七百五十五元，因上訴人自八十三年七月二十七日起迄今，無法利
    用該地而受損，依土地法第一百十條規定，上訴人乙○○如將該地出租他人，每
    年可得地價百分之八即八十七萬二千七百元之地租，上訴人乙○○自八十三年七
    月二十七日起迄今，所失之地租利益約三百九十二萬七千一百五十元，並主張將
    上訴人上開所失利益與被上訴人請求之尾款金額相互抵銷。又兩造契約所載之地
    號，與當初蘇萬清指明之土地不同云云，資為抗辯。
四、本件依兩造簽訂之不動產買賣契約書所載，該契約之雙方當事人係「承買人：乙
    ○○代表」、「出賣人丁○○、蘇萬清、蘇清海、蘇壬癸，及其繼承人」。有兩
    造不爭執其真正之系爭不動產買賣契約書影本在卷可稽。其契約書有關當事人之
    記載雖非明確，自應探求當事人之真意，查被上訴人主張系爭土地原為被上訴人
    丁○○與訂約時已歿之蘇清海、蘇壬癸、蘇萬清所共有，八十三年七月間，上開
    土地之共有人決定將該土地交由丁○○全權代理出售，因當時蘇清海、蘇壬癸已
    死亡，其繼承人即戊○○、丙○○、甲○尚未辦理繼承登記，因而將出賣人載為
    「丁○○、蘇萬清、蘇清海、蘇壬癸，及其繼承人」，並於契約書中為被上訴人
    辦妥繼承登記時，上訴人應給付部分價金之約定。嗣蘇清海部分，因蘇清海已離
    婚，戊○○為其獨子，而由戊○○繼承並辦理繼承登記；蘇壬癸部分，因蘇壬癸
    未婚，父母已過世，本應由其兄弟蘇萬清及丙○○為繼承人，惟蘇萬清亦於八十
    六年去世，蘇萬清財產經協議由子女繼承金錢部分，其配偶甲○則繼承系爭土地
    應有部分，而由甲○、丙○○辦理繼承登記等情，有被上訴人提出之買賣契約書
    及土地登記謄本附卷可憑，復為上訴人所不爭執，自堪信屬實。從而本件買賣之
    出賣人，於契約書上之記載雖非明確，但探求當事人真意仍可得確定如前述，即
    被上訴人丁○○、戊○○、丙○○、甲○四人。至系爭土地買受人部分，被上訴
    人雖主張當時係上訴人乙○○以其自己及代理一審共同被告張晃銘之身分簽訂該
    契約，惟一審共同被告張晃銘主張其非契約當事人，亦未授權上訴人乙○○代理
    簽約；上訴人乙○○亦否認有代理張晃銘簽訂該契約，辯稱係代表家人簽訂，而
    觀之該買賣契約書所載「承買人乙○○代表」，究指何意語焉不明，而系爭契約
    書之末亦無張晃銘之簽名，或載明上訴人乙○○代理被告張晃銘代訂之旨，被上
    訴人復未能舉證證明張晃銘為該契約之當事人，則本件買賣契約之買受人應認僅
    上訴人乙○○一人。是上訴人抗辯稱被上訴人戊○○、丙○○、甲○三人並非本
    件系爭土地買賣契約之當事人，及被上訴人主張一審共同被告張晃銘為該契約之
    當事人云云，均無可採。再查本件土地買賣契約簽訂前，係由證人即仲介人林勝
    評帶同指明土地，所指明之土地與其後買賣契約所載地號及過戶之土地均屬相同
    乙節，亦據證人林勝評在本院指證甚詳，堪以採信，上訴人於本院始主張兩造契
    約所載土地非伊當初所要買者云云，為不可採。況此要為是否意思表示之錯誤，
    既未經依法撤銷，即無從據以對抗被上訴人給付價金之請求。
五、按買受人對於出賣人有交付約定價金之義務。惟按因契約互負債務者，於他方當
    事人未為對待給付前，得拒絕自己之給付。民法第二百六十四條第一項前段定有
    明文。本件系爭買賣契約係屬雙務契約，被上訴人因該契約負有移轉登記系爭土
    地所有權及交付系爭土地予上訴人乙○○之義務，上訴人乙○○亦因該契約負有
    給付買賣價金予被上訴人之義務，自有上開同時履行抗辯之適用。本件系爭土地
    買賣契約書第二條約定：「買賣價款合計一千零九十萬八千七百五十五元」、第
    三條約定：「立本契約即日甲方（即被告乙○○）交付乙方（即丁○○、蘇萬清
    、蘇清海、蘇壬癸及其繼承人）三百萬元為定金，經乙方收訖。於契約履行時，
    定金作為給付價款之一部分。餘款付款方法如左：(1)乙方繼承登記辦妥時甲方應
    支付乙方六百萬元。(2)餘額總價乙方同意整數計算，共計一百九十萬八千元，於
    辦妥所有權移轉登記時甲方應全部付清給乙方。」第四條、第六條載明被上訴人
    應於八十三年七月二十七日至代書處會同辦理系爭土地移轉登記手續，將該土地
    移轉登記予上訴人乙○○，並於同日點交系爭土地。有該契約書可憑。然上訴人
    抗辯稱：上訴人乙○○於訂約時已給付三百萬元，第二期款六百萬元因被上訴人
    嗣後遲未辦妥繼承登記，上訴人乙○○乃未支付，迄八十四年十一月十七日兩造
    重新約定，先由被上訴人將系爭土地之應有部分四分之三移轉登記給一審共同被
    告張晃銘，而由上訴人乙○○支付被上訴人三百萬元，其餘尾款四百九十萬八千
    元於被上訴人辦妥繼承登記後，將系爭土地所餘應有部分四分之一移轉登記給張
    晃銘，並交付系爭土地時，由上訴人乙○○付清一節，為被上訴人所不爭執，並
    有土地登記謄本可佐，堪信屬實。則兩造就互為移轉、交付土地與給付價金之時
    期既於嗣後另為新約定，同意均向後延展，而未有確定期限，兩造自均應受該新
    約定之拘束，從而，上訴人自得主張於被上訴人辦妥繼承登記，及辦妥土地所有
    權移轉登記並交付土地時，始付清本件買賣價金尾款。又兩造於八十三年七月二
    十七日所訂之不動產買賣契約書既載明於辦妥所有權移轉登記時，買受人始應付
    清尾款，其後雙方於八十四年十一月十七日重新約定展期時，就此要領並未有所
    變更，則被上訴人主張於其於八十七年十月十九日將所餘應有部分四分之一移轉
    登記所需文件交予雙方所指定之代書，而尚未辦妥移轉登記時，上訴人即應付清
    尾款，即屬無據。依上說明，此部分上訴人自得主張同時履行抗辯權。又關於交
    付土地部分，被上訴人雖主張其於八十三年七月二十七日已點交系爭土地予上訴
    人云云，然此為上訴人所否認，且證人即當時仲介本件買賣之林勝評於原審到庭
    證稱：兩造於八十七年七月二十七日簽訂系爭買賣契約時伊有在場，被上訴人並
    未點交系爭土地予上訴人乙○○：：：等語，而被上訴人主張上訴人從未為交付
    之催告一節縱認屬實，亦未能證明其有交付之事實，復未見被上訴人有「交付」
    之提出，則此部分上訴人乙○○亦得主張同時履行抗辯，主張於被上訴人移轉登
    記並交付系爭土地前拒絕價金之給付，從而，本件被上訴人主張依買賣之法律關
    係，請求上訴人給付被上訴人尾款四百九十萬八千元部分，為有理由，應予准許
    ，惟上訴人以被上訴人等未依約辦妥所有權移轉登記手續並交付土地為同時履行
    抗辯，亦屬可採。
六、按因契約互負債務者，他方提出之對待給付若不完全，既非依債務本旨為之，除
    其情形拒絕自己之給付有違誠實及信用之方法外，在他方補正前，非不得行使同
    時履行抗辯權拒絕自己之給付（最高法院八十六年台上字第一一五一號判決參照
    ）。查本件上訴人既於被上訴人辦妥移轉登記手續後，始有付清尾款之義務，已
    如前述，然被上訴人於八十七年十月二十七日郵局存證信函中指稱：「：：：
    但當日在同樣備齊所有過戶文件之情況下，台端仍然不願交付買賣尾款俾以同時
    辦理過戶」云云（見一審卷第四十七頁），即表示須上訴人於其備齊過戶文件而
    尚未辦妥移轉登記手續之前即付清尾款，乃與雙方契約之約定不符，其提出之對
    待給付即非依債務本旨而為之，上訴人未據為自己之給付，即不生遲延之問題，
    是其訴請自起訴時起或其備齊過戶文件之翌日即八十七年十月二十日起上訴人應
    給付法定遲延利息，尚屬無據。
七、至上訴人乙○○又抗辯稱被上訴人依約應於八十三年七月二十七日將買賣標的物
    點交，然其迄未點交，伊因而受有每年六百五十七萬零六百零六元之營業損失及
    三百九十二萬七千一百五十元之租金損失，應由被上訴人賠償，並主張與其所負
    買賣價金尾款之債務相互抵銷云云。惟抵銷係以二人互負債務為要件，經查兩造
    於八十三年七月二十七日訂約後，已另於八十四年十一月十七日另為新約定，同
    意兩造互負之移轉、交付土地及價金之交付均予延後，而未約定期限，已如前述
    ，而被告乙○○復未催告被上訴人履行交付之義務，自難認被上訴人已負遲延責
    任，其主張被上訴人應賠償被告乙○○因遲延所生損害，已非可採。況損害賠償
    之範圍固含所受損害及所失利益，惟「所失利益」乃依通常情形或依已定之計劃
    、設備或其他特別情事，可得預期之利益，為民法第二百十六條所明定；上訴人
    乙○○主張伊於八十六年八月四日與訴外人顏武雄共同購入台北縣三峽鎮○○○
    段犁舌尾小段土地，開發觀光農場營利，依據該土地之「開發觀光農場計劃書」
    記載，耕種土地面積約一四三四坪，每年可得純利一千一百零八萬五千元，而系
    爭土地面積為八五０坪，如依上開「觀光農場」計劃經營，每年應有六百五十七
    萬零六百零六元之純利，是上訴人乙○○因無法自八十三年七月二十七日起在系
    爭土地上種植農作物，致受有每年六百五十七萬零六百零六元之利益損失；另系
    爭土地總價款為一千零九十萬八千七百五十五元，因上訴人自八十三年七月二十
    七日起迄今，無法利用該地而受損，依土地法第一百十條規定，上訴人乙○○如
    將該地出租他人，每年可得地價百分之八即八十七萬二千七百元之地租，上訴人
    乙○○自八十三年七月二十七日起迄今，所失之地租利益約三百九十二萬七千一
    百五十元云云，惟上訴人乙○○所舉，乃伊向他人購買他筆土地，實際營業獲利
    之情形，與系爭土地並無關聯，其臆測如出租系爭土地可獲之租金，然就系爭土
    地並未與他人簽訂何有關營業或出租之契約，亦無實際之計劃，亦即未能提出有
    何依既定計劃、設備或其他特殊情事，證明其可得預期之利益，自不得空言其受
    有上述之利益損失。上訴人乙○○對被上訴人既無損害賠償請求權，從而，上訴
    人乙○○主張抵銷之抗辯即無可採。
八、綜上所述，本件被上訴人基於買賣之法律關係訴請上訴人給付尾款四百九十萬八
    千元，應予准許，原審基此見解，而命上訴人為上開給付，就此部分為上訴人敗
    訴之判決，並無違誤，上訴意旨就此部分聲明予以廢棄，為無理由，應予駁回。
    惟原審設認上訴人於被上訴人提出不完全之給付後，就被上訴人應辦妥所有權移
    轉登記部分已無同時履行抗辯權，就此部分漏未為對待給付判決，尚有未洽，應
    由本院予以補正，如主文第三項之所示。又原審認上訴人自被上訴人於八十七年
    十月十九日提出不完全給付之翌日起應給付遲延利息，而為上訴人此部分敗訴之
    判決，並為假執行之宣告，尚有可議，上訴意旨據此指摘原判決此部分不當，聲
    明廢棄，為有理由，應由本院將原判決關於命上訴人給付遲延利息部分及該部分
    假執行之宣告廢棄，並駁回被上訴人在第一審此部分之訴及其假執行之聲請。
九、據上論結，本件上訴為一部有理由，一部無理由，應依民事訴訟法第四百四十九
    條第一項、第四百五十條、第四百六十三條、第三百八十五條第一項前段、第七
    十九條但書，判決主如文。
中      華      民      國    八十九    年      九      月      五      日
~B1民事第五庭審判長法  官  陳滿賢
~B2                法  官  林松虎
~B3                法  官  朱  樑
右為正本係照原本作成。
如對本判決上訴，須於收受判決送達後二十日內向本院提出上訴書狀，其未表明上訴
理由者，應於提出上訴後二十日內向本院提出上訴理由書（須按他造人數附具繕本）
，並繳納送達用雙掛號郵票拾份（每份參拾肆元）。
上訴時應提出委任律師或具有律師資格之人之委任狀；委任有律師資格者，另應附具
律師及格證書及釋明委任人與受任人有民事訴訟法第四百六十六條之一第一項但書或
第二項（詳附註）所定關係之釋明文書影本。
~B                書記官  李妍嬅
中      華      民      國    八十九     年      九       月     七     日
附註：
民事訴訟法第四百六十六條之一（第一項、第二項）
對於第二審判決上訴，上訴人應委任律師為訴訟代理人。但上訴人或其法定代理人具
有律師資格者，不在此限。
上訴人之配偶、三親等內之血親、二親等內之姻親，或上訴人為法人、中央或地方機
關時，其所屬專任人員具有律師資格並經法院認為適當者，亦得為第三審訴訟代理人
。
                                                                        Ｙ


司法院資訊處製作；財團法人民間司法改革基金會備份。
